【裁判字號】    99,訴,1903
【裁判日期】    990712
【裁判案由】    妨害風化
【裁判全文】
臺灣板橋地方法院刑事判決              99年度訴字第1903號
公  訴  人  臺灣板橋地方法院檢察署檢察官
被      告  甲○○
上列被告因妨害風化案件，經檢察官提起公訴（99年度毒偵字第
13117 號），因被告於本院準備程序中就被訴事實為有罪之陳述
，經合議庭評議後，裁定由受命法官獨任進行簡式審判程式，判
決如下：
    主  文                                              
甲○○意圖使女子與他人為性交之行為，而容留以營利，處有期
徒刑參月，如易科罰金，以新臺幣壹仟元折算壹日。扣案之潤滑
液壹條、鬧鐘壹個及新臺幣壹仟元均沒收。
    事  實
一、甲○○基於意圖營利而容留、媒介女子與人為性交行為之犯
    意，於民國99年3 月上旬某日起，在其所經營位於臺北縣三
    重市○○路○ 段10號2 樓之按摩店內，容留、媒介成年女子
    曾麗貞，在上址房間內與不特定男客為性交易行為（俗稱「
    全套」），每次性交易行為之對價為每節30分鐘新臺幣（下
    同）2,200 元，由甲○○從中收取1,000 元之金額作為容留
    、媒介費用以營利，其餘則歸小姐曾麗貞所得。嗣於同年5
    月1 日晚上11時40分許，在該址媒介男客林寶童進入上址房
    間內為性交易後，為警當場查獲曾麗貞（另經本院以99年度
    重秩字第73號裁定），並扣得KY潤滑液1 條、鬧鐘1 個及性
    交易所得2,200 元，而查悉上情。
二、案經臺北縣政府警察局三重分局報請臺灣板橋地方法院檢察
    署檢察官偵查起訴。
    理  由                                              
一、按除被告所犯為死刑、無期徒刑、最輕本刑為三年以上有期
    徒刑之罪或高等法院管轄第一審案件者外，於第一次審判期
    日前之準備程序進行中，被告先就被訴事實為有罪之陳述時
    ，審判長得告知被告簡式審判程序之旨，並聽取當事人、代
    理人、辯護人及輔佐人之意見後，裁定進行簡式審判程序，
    刑事訴訟法第273 條之1 第1 項定有明文。經核本件被告甲
    ○○所犯係死刑、無期徒刑、最輕本刑為三年以上有期徒刑
    以外之罪，其於準備程序中就被訴之事實為有罪陳述，經法
    官告知簡式審判程序之旨，並聽取公訴人、被告之意見後，
    本院爰依首揭規定，合議裁定由受命法官獨任進行簡式審判
    程序，合先敘明。
二、上開犯罪事實，業據被告甲○○於本院準備程序及審理中坦
    認不諱，並有證人曾麗貞、林寶童於警詢及偵查中證述明確
    （見99年度偵字第13117 號偵查卷宗第9 至15、46至48頁）
    ，且有證人即警員林登寸於偵查中證述綦詳（見同上偵查卷
    宗第46至48頁），復有搜索扣押筆錄、扣押物品目錄表、照
    片2 張在卷可稽（見同上偵查卷宗第21至24、26至27頁），
    另有潤滑液1 條、鬧鐘1 個及現金2,200 元扣案足憑，足認
    被告自白與事實相符，本件事證明確，犯行洵堪認定。
三、核被告甲○○所為，係犯刑法第231 條第1 項之意圖使女子
    與他人為性交行為而容留媒介以營利罪。又其媒介女子與他
    人為性交行為之低度行為，為容留之高度行為所吸收，不另
    論罪。按刑事法若干犯罪行為態樣，本質上原具有反覆、延
    續實行之特徵，立法時既予特別歸類，定為犯罪構成要件之
    行為要素，則行為人基於概括之犯意，在密切接近之一定時
    、地持續實行之複次行為，倘依社會通念，於客觀上認為符
    合一個反覆、延續性之行為觀念者，於刑法評價上，即應僅
    成立一罪。學理上所稱『集合犯』之職業性、營業性或收集
    性等具有重複特質之犯罪均屬之，例如經營、從事業務、收
    集、販賣、製造、散佈等行為概念者是（最高法院95年度台
    上字第1079號判決參照）。被告自99年3 月上旬某日起至同
    年5 月1 日為警查獲時止，基於意圖使女子與他人為性交行
    為之犯意，共同媒介女子與他人性交易以營利，本質上原即
    含有反覆實施性質，應論以集合犯之包括一罪。爰審酌被告
    不思以正道取財，反藉容留、媒介女子與他人為性交行為以
    牟利，有害社會善良風俗，惟犯後坦承犯行等一切情狀，量
    處如主文所示之刑，並諭知易科罰金之折算標準，以資懲儆
    。扣案潤滑液1 條及鬧鐘1 個，係被告所有，且係提供予男
    客與小姐為性交易所用之物，業據被告於本院審理中供述明
    確（見本院卷第20背面頁），爰依刑法第38條第1 項第2 款
    之規定宣告沒收。另扣案現金2,200 元，業經證人曾麗貞於
    偵查中證稱本件全套性交易服務代價為2,200 元，伊實拿1,
    200 元，餘1,000 元由被告收取等語明確（見同上偵查卷宗
    第47頁），是該2,200 元扣除小姐所得報酬之1, 200元外，
    餘1,000 元係被告因本件犯罪所得之物，應依刑法第38條第
    1 項第3 款規定宣告沒收之，至其餘之現金1,200 元，則係
    證人曾麗貞當次性交易所得之報酬，非屬被告所有，爰不予
    宣告沒收，附此敘明。
據上論斷，應依刑事訴訟法第273 條之1 第1 項、299 條第1 項
前段，刑法第231 條第1 項前段、第41條第1 項前段、第38條第
1項 第2 款、第3 款，刑法施行法第1 條之1 ，判決如主文。
本案經檢察官簡志祥到庭執行職務
中    華    民    國    99    年    7     月    12    日
                  刑事第一庭    法  官  連雅婷
以上正本證明與原本無異
如不服本判決應於送達後10日內向本院提出上訴狀
                                書記官  郭晉良

中    華    民    國    99    年    7     月    12    日
附錄本案論罪科刑法條全文：
中華民國刑法第231條
（圖利使人為性交或猥褻罪）
意圖使男女與他人為性交或猥褻之行為，而引誘、容留或媒介以
營利者，處5 年以下有期徒刑，得併科10萬元以下罰金。以詐術
犯之者，亦同。
公務員包庇他人犯前項之罪者，依前項之規定加重其刑至二分之
一。

司法院資訊處製作；財團法人民間司法改革基金會備份。
